【裁判字號】    98,上訴,1997
【裁判日期】    980917
【裁判案由】    搶奪等
【裁判全文】
臺灣高等法院臺中分院刑事判決        98年度上訴字第1997號
上  訴  人
即  被  告  甲○○
                      5樓之1.
                    （現在臺灣彰化監獄執行中）
上列上訴人因搶奪等案件，不服臺灣彰化地方法院98年度訴字第
742號中華民國98年8月4日第一審判決（起訴案號：臺灣彰化地
方法院檢察署97年度偵緝字第582號），提起上訴，本院判決如
下：
    主  文
上訴駁回。
    理  由
一、按依刑事訴訟法第350條、第361條、第362條、第367條規定
    ，不服地方法院之第一審判決而上訴者，須提出上訴書狀，
    並應敘述具體理由，為上訴必備之程式；其所提出之書狀未
    敘述上訴理由，或僅曾以言詞陳述上訴理由者，均應於上訴
    期間屆滿後20日內補提理由書於第一審法院。第一審法院經
    形式審查，認逾期未補提上訴理由者，應定期間先命補正；
    逾期未補正者，為上訴不合法律上之程式，應以裁定駁回。
    倘已提出上訴理由，但所提非屬具體理由者，則由第二審法
    院以上訴不合法律上之程式，判決駁回。而所謂具體理由，
    必係依據卷內既有訴訟資料或提出新事證，指摘或表明第一
    審判決有何採證認事、用法或量刑等足以影響判決本旨之不
    當或違法，而構成應予撤銷之具體事由，始克當之（例如：
    依憑證據法則具體指出所採證據何以不具證據能力，或依憑
    卷證資料，明確指出所為證據證明力之判斷如何違背經驗、
    論理法則）；倘僅泛言原判決認定事實錯誤、違背法令、量
    刑失之過重或輕縱，而未依上揭意旨指出具體事由，或形式
    上雖已指出具體事由，然該事由縱使屬實，亦不足以認為原
    判決有何不當或違法者（例如：對不具有調查必要性之證據
    ，法院未依聲請調查亦未說明理由，或援用證據不當，但除
    去該證據仍應為同一事實之認定），皆難謂係具體理由，俾
    與第二審上訴制度旨在請求第二審法院撤銷、變更第一審不
    當或違法之判決，以實現個案救濟之立法目的相契合，並節
    制濫行上訴（最高法院97年度臺上字第892號刑事判決意旨
    參照）。
二、本件上訴人即被告甲○○（下稱被告）補充理由狀所載理由
    略謂：全案毫無直接證據指證被告甲○○涉嫌本案，被告亦
    否認犯案，且被害人黃陳子春於彰化地檢署及彰化地院開庭
    三度明確指認，均指非被告甲○○所為。原審僅憑路口監視
    器之嫌犯背面照片及車號推論定罪，且無贓物，共犯亦不詳
    ，明顯罪證不足云云。惟查：
  (一)被告因不服地方法院之第一審判決而於98年9月7日向原審法
    院具狀提出上訴理由書狀敘明上訴理由，依刑事訴訟法第36
    1條第2項條文、立法修正理由及上開最高法院判決意旨，被
    告倘已提出上訴理由，但所提非屬具體理由者，由第二審法
    院以上訴不合法律上之程式，以判決駁回之。至於上訴理由
    是否具體，係屬第二審法院審查範圍，則不在命補正之列（
    參見法院辦理刑事訴訟案件應行注意事項第162點），合先
    敘明。
  (二)原審判決就認定被告犯罪所憑之證據，已經詳細調查審酌，
    經核無違證據及論理法則，對於被告有利之證據及辯解，並
    說明如何不可採之理由。就量刑方面，亦已審酌被告犯罪之
    一切情狀而量處其刑，尚屬妥適，並無過重或過輕之情形。
    被告提起上訴，固具備形式上之理由，但其並未提出新事證
    ，以供調查。亦未依據卷內之訴訟資料，指摘原審判決有何
    足以影響判決本旨之不當或違法，構成應予撤銷之具體事由
    。再依卷附之路口監視器翻拍照片，BK9-300號機車與IDL-0
    97號機車，其駕駛人及附載人所穿之衣服、鞋子、所戴之安
    全帽，完全相同，可見該二機車之騎乘者，均係相同之人。
    而BK9-300號機車，經證人即被告之母指證，確係由被告騎
    走；IDL-097號機車，經被害人即證人乙○○○指證，確係
    搶嫌所騎之機車，且復指證被告之照片，確係當時搶奪其項
    鍊之男子無訛。則被告上訴意旨仍徒憑己意漫指原審判決不
    當，自不足以動搖原判決認定犯罪事實及量刑之基礎，難認
    係具體理由，其上訴顯然違背法律上之程式，應予駁回，並
    不經言詞辯論為之。
據上論斷，應依刑事訴訟法第367條前段、第372條，判決如主文
。
中    華    民    國    98    年    9    月     17    日
            刑事刑十一庭  審判長法  官  陳  朱  貴
                                法  官  陳  慧  珊
                                法  官  郭  同  奇
以上正本證明與原本無異。
搶奪部分得上訴。
竊盜部分不得上訴。
如不服本判決應於收受送達後十日內向本院提出上訴狀，其未敘
述上訴之理由者並得於提起上訴後十日內向本院補提理由書（均
須按他造當事人之人數附繕本）「切勿逕送上級法院」。
                                書記官  康  孝  慈
中    華    民    國    98    年    9    月     17    日


司法院資訊處製作；財團法人民間司法改革基金會備份。
